---
title: Fortifai Design Sync
date: '2025-02-24T14:30:00.000000Z'
duration: 25m
participants:
- João
- Abbey Lin
source: https://fathom.video/calls/238406358
encoding: utf-8
scrapingdate: '2025-06-09T19:17:40.549940+00:00'
---

Fortifai Design Sync - February 24
VIEW RECORDING - 42 mins (No highlights): https://fathom.video/share/hjTCx6Lcfes3ptgPymvVoyCqa9oBxDC8

---

0:03 - brighton
  Hello. Hello.

0:12 - Romeu Rodrigues
  Hello.

0:13 - João Landeiro (joaolandeiro.com)
  Hello.

0:16 - brighton
  Hello.

0:21 - Ivan Ćelić
  Hey, hello. Hello.

0:24 - João Landeiro (joaolandeiro.com)
  Hello.

0:36 - A L
  Hey, everybody. Okay.

0:42 - João Landeiro (joaolandeiro.com)
  It's sharing my screen. channel boards and screens. boom, boom. Got it. Got it.

1:00 - Romeu Rodrigues
  it. O que a fez no miro do cargo. Pode ir no Figma, porque coloquei no teu rosto e abriu lá.

1:06 - Ivan Ćelić
  Estou lá falando. É só pra você ter na horizontal, são os cursos na vertical, são os cenários de seleção, né?

1:19 - Romeu Rodrigues
  Quando clica selecionar a mostra na tela, quando clica selecionar a opção, mostra na tela. Você vai passando na vertical, na horizontal depois da vertical, mostrar os cursos.

1:31 - João Landeiro (joaolandeiro.com)
  É É aqui, né?

1:36 - Romeu Rodrigues
  Isso mesmo. É esse mesmo? Isso mesmo.

1:46 - João Landeiro (joaolandeiro.com)
  Eu acho que vale passando e validando com o que ele me disse a gente fez. Eu vou fora em português aqui, mas o texto explicativo, acho que teria dado propriedade.  Então, essas são as emissões para a oficina, a distribuição do escopo, o escopo 1, o escopo 2, eu acho?  Não, esse é escopo 1, eu Quando estamos abrindo isso, então que eles vão ter diferentes formas para o escopo 1, e o escopo 2, o escopo 3?

2:23 - A L
  Sim, acho que nós falamos disso.

2:25 - João Landeiro (joaolandeiro.com)
  Rumeu, você lembra da gente falar de quebrar os formulários pelos diferentes scopes? Leia, só... Ah, esse é o primeiro, eu repliquei para o próximo, só que eu não lembro qual que era a qual.

2:38 - Romeu Rodrigues
  Eu repliquei para os próximos esses. Você já viu que tem 2 escopo 2, escopo 3, né? 1, 2, 3.

2:47 - João Landeiro (joaolandeiro.com)
  Não, se for no canal do Slack, no outro meu mensagem... Ok, ainda mesmo. Ok, já traduz o seu poteiro.  Então sim, nós fizemos falar sobre isso, nós precisamos dar certo, vamos ver se a informação é correta, e depois nós espalhamos o poteiro, espalhamos o poteiro, espalhamos o poteiro para as outras coisas, mas sim, certo, nós fizemos isso.  Então nós vamos horizontalmente, a ideia é, você tem carros e para todas as perguntas nós temos essa coisa, então se eles dizem, não, ele justiça e vai para a próxima coisa, se eles dizem, sim, nós recebemos mais informação, como nós, é progressiva essa coletiva de mais coisas, certo?  Então isso foi para a combustência para a energia, o mesmo. Não era assim, ok. Ok.

4:13 - Ivan Ćelić
  Ok.

4:28 - A L
  Não sei se eles estão fazendo o fixamento. Eu concordo, eu concordo.

4:33 - João Landeiro (joaolandeiro.com)
  O que seria a melhor forma? Eu acho que...

4:37 - A L
  Eu Então, o que o Romeo fez? Desde... Eu acho que em uma Ms. Friday. E o que foi feito desde Friday ou ontem?

4:49 - João Landeiro (joaolandeiro.com)
  Nós temos algumas correções para fazer aqui, mas essa é a nova... A informação que você... A nova forma aplicada para o design.

4:57 - Ivan Ćelić
  Então, podem ser encodidos.

4:58 - João Landeiro (joaolandeiro.com)
  Nós precisamos fazer essas correções. que você vê, Ok, eu pensei isso foi aí.

5:04 - A L
  Então, uma nova pergunta que foi adicionada, eu acho, desde que...

5:09 - João Landeiro (joaolandeiro.com)
  Nós aplicamos este exercício que fizemos juntos. Nós aplicamos esta coisa para esse design. A pergunta, então você mudou a pergunta, então.

5:21 - A L
  Certo, sim. Ok. E depois isso tem que ser explodado. Ok. Tudo bem. Ivan, onde estamos no processo de design?  Ou, tipo... Quanto tempo em Porque agora estamos, tipo... Nós esperamos começar com controles. Na semana Não, é dia março.  Sim, nós começamos com controles.

5:44 - Ivan Ćelić
  Asa está trabalhando no... fixando a página Nós fizemos uma no dia de março. Então, criamos uma página para arquivo.  E as são aplicadas. São pés, são pés, são políticas de comunicação. É na página. Mas os controles estão... e desenvolve-se.  a bolina está funcionando e não está misturando o refacto ou o redesign do single control page, onde você abre um control page.  Então, isso é progresso, isso é progresso, então... Você dizer essa, certo?

6:14 - João Landeiro (joaolandeiro.com)
  E a direita? A arvore?

6:17 - Ivan Ćelić
  Sim, essa é a eu estou trabalhando. E a esquerda, a esquerda, eu acho que é mais ou menos, eu tenho que ver com azar, mas eu acho que essa é mais ou menos.  O que está deixando na esquerda e o que nós não poderíamos fazer no Friday, sem a esquerda, é definir os statuses de controles, porque eles vão ser um pouco mais...  Um diferente do que para as políticas, comunicações e treinamentos. Você lembra que nós começamos a discussão no thursday, tipo, tarde e tarde, então nós decidimos expor-lo com a cabeça fresca.

6:47 - A L
  eu gostaria de definir isso.

6:49 - Ivan Ćelić
  Então, nós chamamos os statuses e o que é o nome dos statuses? Então, se eu começar, eu acho que os grandes mudanças serão as mesmas statuses.  Então, deploy ainda aplica, mas o problema é que, quando você deploy, seu controle se torna ativo para você ir once.  Sim. Então, nós temos que ir, e talvez você possa criar um diagrama, então... Começa com não começar, por favor, certo, não começar.  Não começar, então, só criar um outro cartão chamado Approved. Então, então completar. Eu só escrevi a do current, nós vamos mudar, completar.  Isso é como isso, certo? Sim, isso é como isso, isso é a mesma proposta. E depois nós temos, não, nós podemos fazer isso com essa parte do desenvolvedor.  E depois nós precisamos adicionar, não é aplicável, e arquivos statuses. Eles não são necessariamente nesta ordem, mas nós vamos arrumar as mesmas statuses.  Não aplicável, pode ser, eu acho que você pode marcar, porque não é aplicável, não é iniciado, então você pode marcar.  Eu não sei, por exemplo, um arquivo, algo assim. Não sei se tenho que refreshar minha memória quando temos um arquivo e não é aplicável, mas basicamente.  Então, arquivo é mais como um flag, certo?

8:16 - João Landeiro (joaolandeiro.com)
  Sim, mas é um status, eu diria.

8:21 - Ivan Ćelić
  É um flag, mas ainda assim... Vamos chamar isso de status para simplicidade. Sim, esse é o current layout do status, que é parte da comunicação polícia de treinamento, mas a parte que é problemática para o controle é o deploy e o completar.  O deploy ainda aplica e está bem, mas o problema é completar. Por que? Porque os controles não podem ser completados, ou eles não podem ser completados quando deployam, então eu acho que precisamos refinar a palavra lá e acho que estamos bem.  O você acha aqui? Deve ser definido e completado os nomes? Ou devemos ter diferentes status?

9:08 - João Landeiro (joaolandeiro.com)
  Eu não acho que já precisamos mapar, para ter as mesmas statuses.

9:12 - Ivan Ćelić
  Você pode fazer isso. Mas eu não acho que necessariamente controls e policies devem ter o ciclo Porque pode ser que controls possam diferentes coisas para policies.  Eu concordo, concordo. Alguns colos vão aplicar apenas para controls, e alguns colos, sim, Ok.

9:30 - João Landeiro (joaolandeiro.com)
  Então, esses três são o mesmo, eu entendo, certo?

9:36 - Ivan Ćelić
  Sim, eu diria que A minha única pergunta é, após você aplicar, nós mencionamos que queremos ter status por exemplo, activo.  Isso faz sentido, porque controls são activos. E quando você aplicar, eles são activos. E eles estão lá para as pessoas para os sentimentos.  Isso é para os controles. Então, eu estava pensando, precisamos aplicar statuses, então nós só renamemos os statuses activos. Prova-se, você devolva-o como uma opção, mas como uma opção.

10:04 - A L
  Então, que é devolvido é... Sim, eu concordo.

10:07 - Ivan Ćelić
  concordo com pessoas, certo? Activo e ativo, mais ou menos devolvido, não devolvido, certo?

10:12 - A L
  Eu digo ativo, e então talvez pode ser outro um de, se algo está vindo ou algo, então as pessoas estão sabendo que é, ou talvez isso vai para a parte do é devolvido?

10:26 - Ivan Ćelić
  É como se alguém se pôs em um conflito de interesse ou algo. Ok, mas isso não é parte disso, isso é uma coisa separada, que é um employee que employee paga algo e que é um novo requerimento.  Minha pergunta, também, gente precisa de status completos? Eu diria, Mas, o que acha?

10:45 - A L
  Não, eu não acho assim, mas... Sim, é tudo Não, eu acho que o ativo é tudo bem, mas tem que ser um caminho para a compreensão para ver as novas que estão vindo.  Então, se não isso é no dashboard ou algo.

11:00 - Ivan Ćelić
  Show them differently, eu diria que esses são os statuses, nós podemos show them por ter um pop-up, tipo notification count ou algo, de outras formas nós podemos mostrar o número, como no redbubble ou algo, ok, você tem 10 incoming requests e etc.  Mas esses são justas statuses, isso significa que o seu controle de registro é activo, e é isso, é activo, é tudo que você precisa saber sobre isso, e depois de fazer isso activo, podemos mostrar either 10 regras, ou você sabe, nós podemos mostrar alguns diferentes símbolos, eles indicam o que você significa, indicam para os usuários, ok, você tem 10 regras e dá registro ou algo, mas eu vou separá-los, separá-los para as coisas.

11:36 - João Landeiro (joaolandeiro.com)
  Então, é isso a obrigação e o task?

11:42 - Ivan Ćelić
  Obligação status?

11:44 - João Landeiro (joaolandeiro.com)
  Desculpe. Não faz sentido pensar que a política de treinamento e a comunicação ou o controle, são obrigações, né, são as coisas grandes, e dentro de elas, nós temos pequenos esforços, pequenos esforços, certo?  Então, um exemplo. Se eu quero procurar algum tipo de ISO, eu preciso ter uma polícia sobre qualquer coisa, certo?  E eu tenho uma polícia e ela é ativa, mas eu tenho uma companhia que tem 100 pessoas. 98 de essas pessoas reconheceram polícia, certo?  Mas dois de elas ainda não reconheceram a polícia, certo? Então, eu tenho dois tasks, que são botar Mike e botar Steve, para dizer, por favor, acknowledge a nova polícia, certo?  Então, nós temos a obligação. Eu acredito que nós temos, em algum momento, discutido a taxonomy. É isso que vocês reconheceram essa ideia da obligação?

13:00 - Ivan Ćelić
  para os controles, o status que temos para a polícia não é aplicado para os controles, porque o completo não faz sentido, e eu acho que o deploy vai ser um pouco...  O deploy está bem, mas o activo faz um pouco mais sentido. E nós também poderíamos dizer que activo também mais sentido para as polícias, mas vamos não tocar as polícias agora, e vamos talvez só se concentrar em controles, porque nós estamos em uma breve deadline agora, e eu vou talvez só retirar o completo do control, e só o rename deploy para activo e ser feito com isso, por agora.

13:39 - João Landeiro (joaolandeiro.com)
  Ok, então esse, o Tiffany blue é o que e esse é o sugestido.

13:51 - Ivan Ćelić
  Você pode retirar o PTC-1, eu acho que é bem, PTC-1 também tem completado, mas o que seja. Não, não, não, é legal.  Eu tenho minha resposta, basicamente, então... Ok, então você tem a sua resposta nisso?

14:09 - João Landeiro (joaolandeiro.com)
  Sim. Qualquer coisa outra que...

14:12 - Ivan Ćelić
  O que você tem que fazer...

14:15 - João Landeiro (joaolandeiro.com)
  Desculpe, desculpe, antes de você ir...

14:16 - Ivan Ćelić
  Então, isto agora um flow Você quer usar os cores para o novo status? Então, nós queremos ter mais, mais, um status Então, minha sugestão seria usar o verde 1, O color e o ícone para os status activos, vocês concordem.  Deixa-me ver que você acha. Nós podemos também pensar em algo diferente. Eu não me importo, só perguntar aqui. Se você pode ir para qualquer polícia ou controlação ou qualquer coisa.

14:46 - João Landeiro (joaolandeiro.com)
  Eu acho que deveria ir para a polícia.

14:48 - Ivan Ćelić
  Talvez porque os controles não têm o design Então, vamos para as polícias. Yeah. So yeah, the green ones, this one completed.  Should we use that one and just call it active on the control page, or do you want us to do something else?  Or do what you suggest. Yeah. comments or something? I'm fine with just read. Green is fine.

15:29 - A L
  Yeah. Não temos o yellow status, vai ser garrado, deploy 1.

15:33 - Ivan Ćelić
  Então, para controles, vai ser não iniciado, aprovido, agitado. E é isso. Isso é algo que o Lai Kuzhao está tentando.  Vamos ver com isso. É algo que... E não vamos ter brão, nem grato, né? Não é grato, vamos retirar a mesma coisa.  Então, vamos ter apenas 3 boas. E é isso, vai ser pouco simples. Não vamos ter algo, eu acho... Isso é um pouco estranho, mas talvez...

15:57 - A L
  O Romeo deve redesenhar ou... O é o outro?

16:02 - Ivan Ćelić
  Nós podemos ver como parece, e depois podemos maybe try to fill it in with something, mas eu não poderia pular too much with it right now.  Ah, yeah. Or at center it, I guess, maybe. Yeah. Now, if you can, Romeo, sorry, if you can just maybe sketch these three boxes, how they look, how they look the best to you, that would be awesome for us.  So we don't have to think of something, yeah. Just put them together, don't waste too much time, just, you know, arrange it how you think is best.  And later we can add more boxes if you see the need, yeah. Got it, just send a screenshot to Romeo.

16:41 - João Landeiro (joaolandeiro.com)
  So in terms of the archived, we keep the same decision, right? We can hide or unhide the archived ones.  Do we have archive for controls?

16:54 - Ivan Ćelić
  That's a question now. Ah, possibly if they don't want to use other controls, there is.

17:00 - A L
  Nós temos bothos aplicables e arquivos, nós temos bothos em control, certo? Eu vou simplesmente colocar não aplicables, mas eu acho que é o mesmo, tipo...

17:11 - João Landeiro (joaolandeiro.com)
  Não é a mesma coisa, eu acho, que não é aplicable em arquivos. Mas a coisa é, Abby, não temos que controlar isso agora, mas isso ainda vai acontecer no futuro.

17:19 - Ivan Ćelić
  O que se você tem um registro que você está jogando por 6 meses, e depois você tem uma nova versão de registro de com algumas questões adicionales ou algumas mudanças no formato, o que vamos fazer?  Vamos arquivar o control o gift registry, e deploy um novo, o que eles vão criar, ou vamos adicionar o atual?  Meu sujeito é fazer o primeiro, arquivar o old e criar um novo.

17:42 - A L
  Sim, ou marcar o primeiro que não aplicable e fazer um novo. Mas não é aplicable realmente, certo?

17:48 - Ivan Ćelić
  Ok, isso é no de mas foi aplicable por 6 meses, então ele vai meshar com os resultados históricos. É o que o meu sujeito é.  Então precisamos ter versões aqui. E isso é algo que você provavelmente... um mais tarde, mas minha sugestão é um pouco para ter versões de registro gif, por exemplo, que a gente deveria ter versões de todas as versões.  Então, ao de criar um controle separado, você teria que criar uma nova versão de registro de e depois a v2 teria que ser deployada e activada.  Então, para agora, ver se é simples. Ok, vamos ver se é simples, para agora e depois vamos ir para outro aqui, tudo bem.  Ok, então, o que preciso de todos controles é... Entendido.

18:33 - João Landeiro (joaolandeiro.com)
  Então, do design, devido que gente tenha que errar algumas coisas no nosso lado aqui, do design, este é para o evento.  Algumas das primeiras mudanças deveriam ser ainda mais, ou você precisa ter mais urgência de nós, em uma específica, que você tem que começar com.  Eu acho que é ainda a mesma prioridade. Vamos rolar com controles, então...

19:00 - A L
  não precisa ser feito no lado control, que eu diria com a reportagem e e a toda a flow ao reportagem como você vai para aquela página, como está locado e o de coisa, então, eu acho que, tipo, eu estou um pouco preocupado ao nosso tempo, temos, tipo, cinco dias a semana, e eu acho que nós temos que ir até a próxima semana, estamos, estávamos entre três semanas, entre os diferentes e então ainda temos, tipo, nós, no final da quarta, idealmente, nós, nós, nós deveríamos tentar ter um assesamento certo?  Eu diria que, no de um mês, nós deveríamos ter, não só os controles mas ter lançado a manutenção e o assesamento Então, isso é tipo, e então, o que podemos fazer para, você sabe, ter o tempo nesse, e, Ivan, eu acho que, tipo, por que, tipo, eu espero que os controles estejam mais rápido, porque, tipo, é quase pronto, certo?  Então, é mais, tipo, é tipo, tipo, você sabe, Não, como gente aloca recursos para que gente... Ou que a está perdendo para nós, porque eu sei que o Joe e eu, a passaram pela administração assinamento assinamento hoje, e eu acho que ele está indo para o Romeo, para que ele possa fixar.  como gente... Como gente se para Vamos fazer a nossa deadlines, então a gente ficar subindo uma semana, porque a gente está precisando se preparar isso no final de, você sabe, no final de dezembro, então a gente acabou de lançar, e há duas semanas até no februário, e agora a gente está subindo um pouco, então, tipo, o que podemos fazer, tipo...

20:30 - Ivan Ćelić
  Bem, precisamos definir coisas, nós precisamos ser mais para definir coisas, essa é a primeira parte, então nós precisamos tentar mover isso, eu não dizer como nós podemos fazer mais mas essa é a primeira coisa que precisamos poder fazer mais rápido.  Se queremos ir mais rápido, nós precisamos fazer definição mais rápido, então, as vezes que temos um design para tudo, as vezes nós podemos começar a trabalhar com algo, e, claro, mais researches desenvolvedores, então isso vai ser algo.  Mas isso é... Quer é simples como isso. Sim, é isso. Então isso vai ser algo. Mas para agora... Isso é o melhor que podemos fazer.  Por exemplo, nós temos que esperar o dia para fazer o archive e as coisas para as políticas de comunicação.  É como é. Nós precisamos prioritizar o que é o mais importante. Eu diria que agora vamos prioritizar não pushing things out mas mudar as outras coisas.  E tentar fazer isso assovio que possível. Conquistar os controles, que eu estou fazendo, e eu gostaria de ver, é como o flow trabalha sobre os controles customes, a reportagem e o tratamento assinamento.  Ou como é a posição da página.

21:35 - A L
  Eu acho que nós definimos as coisas.

21:36 - Ivan Ćelić
  Mas eu gostaria de ver isso no design. E o que acontece quando você clica em polícia, reportagem o que abre?  Você sabe, e é isso. Eu acho que nós estamos lá. Eu só quero ter o definido em um lugar para que nós possamos ir sobre isso e dizer que quando eu clico em esse controle, o controle abre a reportagem ele diz a AWS, a Azure, Google.  Eu clico aqui e esse page abre e esse page abre. É o que eu Eu gostaria ter definido e confirmado por todo mundo em este caso.

22:04 - A L
  Então, eu pergunto, porque eu acho que o que eu também preocupo é que a Zhaoa vai estar viajando de dia a para a próxima semana.  Então, tem realmente hoje e amanhã, para ter, you know, partes de preparação. E isso é o que eu me pergunto, é tipo, como muito de G pode ser feito esta semana, que você não precisa de qualquer coisa de E.  Então, pelo menos, nós podemos dizer que G é feito, você sabe, lançar G, enquanto estamos ainda tentando, você sabe.

22:27 - Ivan Ćelić
  Nós temos um trabalho, nós podemos redesigná também, que rejeita, aprova o flow e faça essas coisas. Então, nós temos trabalho para fazer.  Eu acho que nós estaríamos esperando para designar esta semana, para ser honesto.

22:43 - A L
  Sim.

22:45 - João Landeiro (joaolandeiro.com)
  Se me que, talvez... Então, primeiro, eu realmente entendo a urgência do problema. As pessoas estão... Então, eu entendo que não estamos se preocupados nisso.  Eu me que, se olhar para trás dos lugares em que nós devemos ter que retrasar os nossos step, fazer uma mudança para um lugar e then realizing that that change in one place would have to cascade to a lot of other things.  E, favor, ninguém pode interromper-me ou interromper-me se eles não concordam. Então, eu sinto que uma forma para manter a base é menos sobre justificando muito rápido, porque eu que há um limite para as pessoas que podem curar, mas mais sobre fazer com certeza que nós consideramos os ângulos de cada decisão.  E depois, quando vamos fazer essa decisão, nós não precisamos retrasar muito. Então, eu acho que nós estamos no direito de fazer isso, por designar os asset management.  com perspectiva que fizemos amanhã e eu acho que isso deveria ser fócus. Então, a minha sugestão, é só uma sugestão, não é para o time de desenvolvimento tentar sentir em todo o espaço que têm com que colocar mais coisas em governamento, porque se eles não conseguiram começar a terminar, vai ser apenas uma luta e as luta são onde a gente depois figure-se, oh meu Deus, nós precisamos voltar e redoar as Então, é melhor, no meu veículo, mover smooth, e sem ter dois atletas, certo?  Slow, smooth, smooth, é mais rápido, esse tipo de pensamento.

24:49 - A L
  Eu diria que isso faz sentido se estamos todos disponíveis ao mesmo tempo e podemos trabalhar juntos ao mesmo tempo, mas eu acho que o desafio é que algumas pessoas estão disponíveis a um certo tempo, algumas pessoas...  não disponíveis. Então temos que estar tipo, ok, você devido a que você está viajando, devido a que Romeo tem que ter muitas horas, devido a que ainda há G que ainda precisa ser, ao menos, recolhido, para que possamos algo, então, por fim desta semana, poderíamos ter g de todas as formas, para que gente possa ser tipo, agora temos esta parte, porque não estamos even olhando no G agora, né?  Agora, é a hora que nós estamos olhando no E, é porque nós não tínhamos nada no G, então, mas não nada, tipo, nós não recolhemos no G, eu não acho que temos tempo, nós estamos fazendo para o E, para o G, desculpe, isso é esta forma, nós precisamos criar formas.

25:37 - Ivan Ćelić
  Sim, então vamos, tipo, as formas para o... Ok, mas para isso, nós também precisamos ter o redesign, a parte de rejuição aprovada com linha, a metadeira, eu sei, certo, isso também é incluído pelo E, o G, desculpe.  Ok, então, nós temos o redesign, então?

25:54 - A L
  Nós temos o redesign, sim, nós precisamos implementar isso agora.

25:57 - Ivan Ćelić
  Ok, sim, então, então, eu...

26:00 - A L
  Você está se concentrando nesta semana, Ivan. Sim, controlamos, estamos fazendo controlamos.

26:04 - Ivan Ćelić
  Estamos fazendo, desde o começo, depois deste segredo, estamos fazendo as rejeções eu acho que este ano. É nosso fóxil, controla o fóxil.  Sim, então esta parte vai ser feita.

26:16 - A L
  Meu ponto é, então, usar esta parte. Tipo, para mim, seria muito bom entender o que é o time também.  Então, se você fizer esta aprovação, e depois você fizer todas as formas, isso vai ser esta semana, certo? Então, por G, você vai ser feito com G, pelo final desta semana.  É isso que você está dizendo?

26:36 - Ivan Ćelić
  Depende de como, rapidamente, podemos redesinar, reworkar a aprovação da rejeção. Isso é o maior. Eu acho que nós devemos poder fazer isso pelo final desta semana, mas não vou mais amanhã, depois que eu vejo o progresso de Mas eu acho que, em tira, nós devemos poder completar, sim.  Então, adicione formas, as G formas, em... como controles e ter a nova rejeição e design de funcionalidade.

27:08 - João Landeiro (joaolandeiro.com)
  A funcionalidade fica a mesma mais ou menos.

27:10 - A L
  Ok, então, pelo menos a G vai ser feita esta semana, e nós esperamos que na próxima semana, a E vai ser feita, mas E vai ser muito firme de todos os diferentes E's.

27:19 - Ivan Ćelić
  Sim, G vai ser um pouco mais difícil, porque a G vai precisar de algum trabalho custom, mas aqui G deve ter um de mas eu quero ver, como eu eu realmente quero ver o flow, e se há algo aqui, que eu não vejo, isso é meu consideramento para a G.  Para a E parte, desculpe, não sei o que.

27:39 - João Landeiro (joaolandeiro.com)
  Eu acho que a coisa diferente em relação à E parte, é que é um pouco como um fractal. Então, na E parte, você tem como um reportamento carbono, um aspecto, pouco.  Então eu acho que essa é a diferença mas em relação a como nós olhamos... E isso não tem aprovação, porque tudo é feito pelo usuário admin.  Mas a mecânica é importante para tudo o outro, então eu concordo que nós devemos desenvolver isso agora.

28:16 - Ivan Ćelić
  Eu acho que essa é a decisão Mas a diferença eu acredito, do governo e da E parte, é que a E parte, é tipo H1, H2, H3, que vai dentro de um Sim, a diferença é que E parte não é muito diferente, nós vamos tentar esqui-lo em relação existência, isso vai ser uma forma com diversos passos, mas a parte antes, vai ser um pouco custom, e isso vai requer um pouco de desenvolvimento no fundo e no e se eu me lembro de um cloud, você tem que selecionar o seu provider e tal.  Mas, para ser honesto... Nós podemos também crer isso tudo na forma, então isso não necessariamente tem que ser uma página separada.  Eu sei que é príncipe, mas por agora, por que eu não tenho a primeira pergunta que diz, como direita o seu provider e upload um file que você precisa upload.  Então, em teoria, o e-control... Sim, pode ser feito muito mais rápido, claro. Sim, em teoria, e-control pode ser feito para ver como todos os outros e-controls, só que o conteúdo, o 4, vai ser muito rápido aqui e vai ser diferente.  É isso, nós temos pages, nós temos algumas lojas lá mas isso é tudo bem, e é muito mais rápido para fazer do nosso lado.  Ok.

29:42 - João Landeiro (joaolandeiro.com)
  Eu acho que é importante para mim e Romeo para tentar fazer esse ajustamento. Sim, eu acho que o mais que...

29:52 - A L
  Isso pode ser antes de você deixar, Xao, isso em design também, porque eu não sei... O que nós fazemos com Romeo do dia a dia, ou não sei se estamos capazes de tirar ele direto com o Romeo?  o que ele esperava fazer durante esse período? Ou ter feedback de nós durante esse período? Eu acho que é mais um dia a dois, mais uma semana, que nós podemos continuar com isso.  Ou é que é suficiente que estamos aqui, que podemos ser assim, fazer um braço do dia a dia, porque nós estamos no bocadinho.  Eu acho que nós precisamos começar, assim que estamos pronto com isso.

30:27 - Ivan Ćelić
  E eu acho que nós acreditamos nesta mudança simples para fazer isso simples, nós precisamos começar a sobre a terceira parte.  É a terceira parte da próxima parte? Sim, a terceira parte.

30:36 - A L
  A terceira parte é o mesmo que é possível.

30:38 - Ivan Ćelić
  Nós temos tempo. Nós temos pelo menos dois. Nós podemos, provavelmente, explicar até começarmos com essa parte. Mas nós precisamos começar trabalhando.  Para definir. Eu acho que nós temos um desenvolvimento, o mesmo é o controle. Então nós já temos algo no nosso sistema.  É agora a pergunta de como será diferente no final do seu design? Eu sei. Jiao falou com a Anya sobre isso.

31:00 - A L
  Poderia ser bom, como estamos falando, como estamos recebendo feedback de ela, como se talvez even set up a call com Linda na semana depois de você voltar, Jiao, ir para a terceira partida em seu processo também, porque ela é uma experta Subject Matter.  Mas sim, Jiao e eu já começamos, mas nós precisamos sim, precisamos alcançar isso. Tudo bem, é sua prioridade. Tudo bem, vamos terminar isso.

31:21 - Ivan Ćelić
  Mas depois de ir para a terceira parte, podemos estar prontos para a rede uma vez que vem. Nós temos algum tempo, e eu acho que tudo bem, mas só que temos que colocar isso mim.  Eu acho que é tudo bem. Sim. Então, Jiao, só para concluir, eu acho que podemos tentar adicionar as carnes e as coisas de para o mesmo look e feel como todos os outros controles.  Se você não sabe se as nossas formas podem fazer algo, sinta-se feliz em me apoiar. Ou veja seu local para o website de Você pode fazer botho.  E, em sério, tudo o que é todo o que é e normal. As formação podem ser feitas, aplausos questões condicionales, checkboxes, buttons qualquer um, nós podemos ter isso.  Então, sim. Nós podemos ter diferentes inputos, se você escolhe a ASA, AWS ou algo.

32:13 - João Landeiro (joaolandeiro.com)
  Mas parece-me que todas as prêmiosas para as formas, eu acho que fazer qualquer coisa com essas coisas que mostrou, então...  Sim, sim, sim. Eu acho que estamos muito flexíveis lá.

32:20 - Ivan Ćelić
  Então, eu diria, eu diria, se nós usamos o mesmo loja, que reduzirá o todo do lado, e temos que criar uma forma, e isso é isso.  E isso deve feito com a mesma loja. Só que se essa loja não tem problema com aprovar de loja, ela terá alguns desportes e estatísticas, se eu não errei.  Então, sim, eu não sei, nós precisamos fazer isso agora. Algum tipo de reportagem base no mission de certo? Sim, idealmente nós temos essa parte dos controles para trabalhar.  Talvez podemos pensar em algo simples para agora, porque nós precisamos falar sobre como a loja não pode ser feita, certo?  não sei se vocês podem falar sobre isso. Você colocou um monte de parâmetros em essas formas, e o que acontece quando você subiu?  Em algum lugar que você veja algum tipo de resultado, e onde isso será no UI? essa parte é um pouco custom, essa parte não tem...  É nós precisamos saber, eu não sei se nós já essa parte, porque nós temos uma exáceia. Não é isso no aspecto reportagem?

33:22 - João Landeiro (joaolandeiro.com)
  O entendimento é que a área controles é principalmente para colar informação, e então essa informação é processada e apresentada em qualquer lugar que quiser, certo?  Mas só para fazer sure que as pessoas sabem onde encontrar informação, meu entendimento é que a informação, como os graus, eles mostram, talvez, dois ou três pontos, como o Homem, para o usuário não em essa versão, mas na próxima versão.  Em o futuro da integridade, também alguns números, e na taba reportagem, onde podemos ver todos os números e figuras sobre os graus,  de diferentes iniciativas. Eu acho que quando eu penso em reportagem, eu penso sobre isso.

34:07 - A L
  Sim, como pode Eu acho que também deve aparecer no controle. Porque se você está no controle, tentando manejar o controle, e você precisa, tipo, puxar naquela parte, ir até o dashboard, ou na parte isso é meio anoio.  Você quer poder ver o que você quer. Você naquela coisa. Ou tem que ter algum tipo de, tipo, um link para isso.  Eu acho que... Sim, isso pode ser algo que você não tem que continuar tentando encontrar. Mas é... Mas sim.

34:37 - João Landeiro (joaolandeiro.com)
  Nós temos algo de design que pode ser usado para isso, que é o veículo do controle. Nós decidimos, para esse release, não para fazer isso.  Nós decidimos, juntos, para focar em este veículo, certo?

34:52 - Ivan Ćelić
  Eu concordo com a decisão. Eu não estou falando disso.

34:55 - João Landeiro (joaolandeiro.com)
  Mas, no futuro, na notícia, nós poderíamos ter esse tipo de coisa. que é o veículo do controle e no lado dessa coisa, ter alguns números, figures, férias...  O O que você acha?

35:07 - Ivan Ćelić
  O que O que acha? O que Então acha? O que acha?

35:21 - João Landeiro (joaolandeiro.com)
  É algo que você precisa sentir como um companheiro.

35:25 - Ivan Ćelić
  É, você me envia algo.

35:27 - A L
  Você me envia algo. que você companheiro. de tudo, isso é controle do que é comparado com as outras áreas.  vamos fazer isso e depois podemos decidir, eu acho. Mas eu não sei o que, eu acho, que, por semana, quando você está perdido, o que temos para que a Iván possa começar a seus estimatos, ou estamos só tomando um curto até o tuesday, você está perdido, ou quando você está perdido, e depois você o que é.  Ok, então há um par de coisas.

36:35 - João Landeiro (joaolandeiro.com)
  Primeiro, eu vou ler o primeiro. Romeo e eu vamos falar hoje sobre como fazer o controle sejam um pouco mais como os controles para o G, certo?  Então, seria o tempo de desenvolvimento para a equipe desenvolvimento, que é uma boa coisa. segunda coisa é transmitir a conversa que tínhamos.  hoje sobre o manejo à design, que acho que também possível fazer dentro desta semana. Cuidado com para entender o desenvolvimento, eles não estão esperando, eles não estão bloqueados por falta de design a este ponto.  Então, a transição controla o design. E a terceira coisa, que eu acho que poderíamos talvez fazer, é juntar todas as flores.  Eu estou menos confiante nisso. No outro, estou bastante confiante. No outro, estou mais confiante. Juntar todas as flores relacionadas aos controles em um único substratório.  Que ajudaria o desenvolvimento, eu acredito, mas só dando certeza de o que se conecta a o que.

37:54 - Ivan Ćelić
  Nós todos precisamos. Nós precisamos saber o que...

37:56 - João Landeiro (joaolandeiro.com)
  Sim, é verdade.

37:57 - Ivan Ćelić
  É bom para todos.

37:59 - João Landeiro (joaolandeiro.com)
  Eu acredito.

38:02 - A L
  Não, eu acho que esses são bons, desculpe, eu vou ir. Não, não, vamos lá. Eu entendo, se há algo que podemos fazer ou Brighton pode fazer, mesmo se é como copiar e pagar perguntas em um novo formato?

38:15 - Ivan Ćelić
  Sim, eu copar com as formas, eu vou procurar ela por algum momento essa semana. Então, se ela consiga tempo, isso vai ser bom.  Eu explicará-la para tudo. Brighton vai ser um drag-and-drop do formato, criando o mesmo layout no UI na web. E eu explicará-la para Brighton, provavelmente amanhã ou dia depois, algo assim, provavelmente amanhã.  Ok, e não tem qualquer coisa com o Figma, Jal, em termos de Brighton copando e pagando Figma para o mesmo, ou pode-lhe ficar perdido?

38:42 - A L
  Não, não, não, não, ela não vai pagando.

38:44 - Ivan Ćelić
  Não, não, não, eu dizendo que Jal está a parte.

38:48 - A L
  Eu não acho Brighton tem o contexto para fazer isso.

38:52 - João Landeiro (joaolandeiro.com)
  Ela só arriva recentemente, tem muitas decisões sobre isso. Mas, mesmo que esteja aqui por um tempo, nós vamos... Break our heads and sweat from the forehead to do this.  it would be difficult for Biden to do it. Okay.

39:09 - A L
  Alright. And then I guess we have a plan then. Yeah.

39:13 - Ivan Ćelić
  Yeah, we could see where it goes from there.

39:16 - A L
  Okay, great. Okay. And let's talk later. Okay, thanks a lot.

39:20 - Ivan Ćelić
  Okay, talk to you later.

39:21 - A L
  Okay, bye.

39:23 - João Landeiro (joaolandeiro.com)
  Bye.

39:25 - Romeu Rodrigues
  Romeo?

41:06 - João Landeiro (joaolandeiro.com)
  Então, eu vou ter que fazer mais um, um, dois, três, quatro, cinco, cinco, seis, seis,